臺灣士林地方法院民事判決
                                    108年度重訴字第196號
原      告  林來癸
訴訟代理人  周建才律師
複  代理人  沈鴻君律師
被      告  高柏軒
訴訟代理人  柯政延律師
上列當事人間請求損害賠償事件，原告提起刑事附帶民事訴訟，
經本院刑事庭以107年度士交簡附民字第31號裁定移送前來，本
院於民國110年10月1日言詞辯論終結，判決如下：
    主  文
被告應給付原告新臺幣陸拾肆萬貳仟肆佰陸拾伍元，及自民國一
百零七年十一月二十八日起至清償日止，按年息百分之五計算之
利息。
原告其餘之訴駁回。
訴訟費用由被告負擔十分之一，餘由原告負擔。
本判決原告勝訴部分得假執行；但被告如以新臺幣陸拾肆萬貳仟
肆佰陸拾伍元為原告預供擔保，得免為假執行。
原告其餘假執行之聲請駁回。
    事實及理由
壹、程序方面
一、按訴狀送達後，原告不得將原訴變更或追加他訴，但擴張或
    減縮應受判決事項之聲明者，不在此限，民事訴訟法第255
    條第1項第3款定有明文。查原告起訴時聲明第1項原請求被
    告給付新臺幣（下同）6,608,465元本息（見107年度士交簡
    附民字第31號卷第1頁），嗣變更上開請求之本金為6,575,9
    36元（見本院卷三第281頁），乃減縮應受判決事項之聲明
    ，尚無不合，應予准許。
二、次按本於道路交通事故有所請求而涉訟者，不問其標的金額
    或價額一律適用簡易程序，民國110年1月20日修正、同年月
    22日施行之民事訴訟法第427條第2項第11款定有明文。又修
    正之民事訴訟法簡易訴訟程序，依本施行法第12條第10項公
    告施行後，於修正前已繫屬之事件，其法院管轄權及審理程
    序依下列之規定：未經終局裁判者，適用修正後之規定。
    曾經終局裁判者，適用修正前之規定，民事訴訟法施行法第
    4條之1亦有明文。本件原告主張被告在道路駕駛車輛不慎致
    其身體受傷及財物受損而請求損害賠償，核屬因道路交通事
    故而有所請求，且未經終局判決，依前開規定，應適用簡易
    訴訟程序而為裁判，合先敘明。
貳、實體方面
一、原告主張：被告於107年2月20日中午12時53分許，騎乘車牌
    號碼000-0000號重型機車（下稱系爭A機車），沿臺北市大
    同區民權西路102巷4弄由西往東方向行駛，行經該路段與10
    2巷交岔口（下稱系爭路口），本因注意該路段速限僅30公
    里，且行經無號誌交岔路口應減速慢行並隨時注意車前狀況
    以避免事故發生，而當時無不能注意之情事，竟疏未注意，
    貿然以50至60公里速度超速行經該路口，適原告騎乘車牌號
    碼000-000號重型機車（下稱系爭B機車）沿民權西路102巷
    由南往北方向行經該路口，被告因閃避不及而發生碰撞，造
    成原告人車倒地（下稱系爭車禍事故），受有大腦創傷性出
    血之傷害。原告因系爭車禍事故受有醫療費用116,085元、
    將來醫療費用55,600元、救護車費用3,600元、醫療用品14,
    442元、看護費用3,528,729元、勞動力減損1,265,243元、
    系爭B 機車維修費用9,037元、製作假牙費用80,200元、眼
    鏡費用3,000 元及慰撫金1,500,000元之損害，爰依民法第1
    84 條第1 項前段、第2 項規定，請求被告賠償原告6,575,9
    36元等語。並聲明：㈠被告應給付原告6,575,936元，及自刑
    事附帶民事起訴狀繕本送達被告翌日起至清償日止，按年息
    百分之五計算之利息；㈡願供擔保，請准宣告假執行。
二、被告則以：原告所行駛民權西路102巷由南往北地上有「停
    」標字，其行駛之102巷為支道，應禮讓行駛於幹道之被告
    而未禮讓，其未停等即穿越系爭路口，致與被告發生碰撞，
    又原告之安全帽於系爭車禍事故時滑脫，原告疏未戴妥安全
    帽，應負與有過失之責。原告之視力經治療後已無再行治療
    之必要，原告請求將來眼科醫療費用並無理由；原告未舉證
    其有終身復健及看護之必要；原告請求系爭B機車修復費用
    應扣除折舊；原告請求更換活動假牙之費用與系爭車禍事故
    無關；原告業已退休，並無取得收入之工作能力，且其未舉
    證仍具有勞動能力，不得請求勞動力減損之損害；另請考量
    兩造身分、資歷及過失等因素，衡酌最低程度之慰撫金等語
    ，資為抗辯。並聲明：原告之訴駁回。
三、兩造不爭執事項（本院卷三第282頁）
　㈠被告於民國107 年2 月20日中午12時53分許，騎乘系爭A 機
    車，沿臺北市大同區民權西路102 巷4 弄由西往東方向行駛
    ，行經系爭路口，適原告騎乘系爭B機車沿民權西路102 巷
    由南往北方向行經系爭路口，被告因閃避不及而發生碰撞，
    造成原告人車倒地，受有大腦創傷性出血之傷害。
　㈡被告對原告因系爭車禍事故受有以下損害，不予爭執：
　　⒈已支出之醫療費用如附表1所示共計116,085元（見本院卷
      三第216頁）。
　　⒉醫療用品費用如附表2所示共計14,442元（見本院卷三第21
      6頁）。
　　⒊救護車費用3,600元（見本院卷一第120頁、卷三第217頁）
      。
　　⒋眼鏡費用3,000元（見本院卷一第141頁、卷三第218 頁）
      。
　　⒌107年3月4日至同年8 月10日看護費用383,515元（本院卷
      一第143、144頁、卷三第218頁）。
　　⒍聘顧看護之國外引進及國內承接費用25,000元、續聘看護
      支出行政費用15,000元（見本院卷一第147頁、卷○000-00
      0、265頁）。
　　⒎原告支出系爭B 機車維修費用24,150元（見本院卷一第136
      、137頁、卷三第217頁）。
四、法院的判斷
　㈠按因故意或過失，不法侵害他人之權利者，負損害賠償責任
    。不法侵害他人之身體或健康者，對於被害人因此喪失或減
    少勞動能力或增加生活上之需要時，應負損害賠償責任；不
    法侵害他人之身體、健康、名譽、自由、信用、隱私、貞操
    ，或不法侵害其他人格法益而情節重大者，被害人雖非財產
    上之損害，亦得請求賠償相當之金額。民法第184 條第1 項
    前段、第193 條第1 項及第195 條第1 項前段分別定有明文
    。查被告於民國107 年2 月20日中午12時53分許，騎乘系爭
    A 機車，沿臺北市大同區民權西路102 巷4 弄由西往東方向
    行駛，行經系爭路口，本應注意該路段速限僅30公里，且行
    經無號誌交岔路口應減速慢行，並隨時注意車前狀況以避免
    事故發生，當時並無不能注意之情事，竟疏未注意，貿然以
    時速50至60公里速度超速行經系爭路口，適原告騎乘系爭B
    機車沿民權西路102巷由南往北方向行經系爭路口，被告因
    閃避不及而發生碰撞，造成原告人車倒地，受有大腦創傷性
    出血之傷害乙情，業據被告於被訴過失傷害罪之刑事偵查程
    序坦承不諱，經臺灣士林地方檢察署檢察官以107年度調偵
    字第1146號聲請簡易判決處刑，復經本院以107年度士交簡
    字第1100號判決被告犯過失傷害罪，處拘役20日，如易科罰
    金，以1,000元折算1日等情，業據本院調取107年度士交簡
    字第1100號、臺灣士林地方檢察署107年度調偵字第1146號
    、107年度偵字第12642號卷確認無誤，且被告於本件未再爭
    執其就原告所受傷害有前開過失之情，僅爭執原告與有過失
    ，是原告主張被告過失不法侵害其身體及健康之權利，請求
    被告賠償其所受之損害等語，即屬有據。
　㈡原告因系爭車禍事故，請求以下損害，有無理由？
    ⒈將來醫療之復健費用16,000元、眼科費用39,600元
      ⑴將來醫療之復健費用16,000元   
　　　　①經查，原告關於復健費用之請求，對照附表1所列日期
          ，就已發生之費用僅請求至110年5月13日為止，而就
          原告是否有繼續復健之必要，業經國立臺灣大學醫學
          院附設醫院（下稱臺大醫院）認定：原告於110年2月
          3日至本院接受鑑定，其目前心智功能、語言功能、
          動態站立平衡、行走穩定度均有功能障礙，日常生活
          功能亦無法獨立完成，仍有繼續復健之必要。依據病
          歷紀錄，其功能仍緩慢進步中，目前無法判定復健完
          成期間乙節。有臺大醫院110年4月20日校附醫秘字第
          1100901906號函檢附受理院外機關鑑定/查詢案件回
          覆意見表（下稱系爭鑑定意見表）為憑（見本院卷二
          第208-209頁），是認原告因系爭車禍所致之傷害目
          前仍有接受繼續復健之必要。
　　　　②原告雖就復健費用係請求以原告餘命期間為計算，然
          依系爭鑑定意見表認定原告於復健期間功能有緩慢進
          步，並非係毫無進展，原告是否於其餘命期間均須接
          受復健，仍有疑義，且原告未再提出其他事證證明其
          餘命期間均有復健之必要，是本院認原告請求至辯論
          終結前之復健費用，為有理由，逾此範圍，則無理由
          。
　　　　③又原告主張復健費用係以每3週1次、每次費用為100元
          等語，有其提出臺大醫院復健部復健治療記帳卡、門
          診醫療費用收據為證（見本院卷一第73-91、122-123
          頁），以原告本件尚未請求之日即自110年5月14日起
          至辯論終結前同年9月30日，日數共為140日計算，原
          告請求復健費用667元（計算式：100元×140日÷21日/
          次＝667元，元以四捨五入，下同），核屬有據。
      ⑵將來醫療之眼科費用39,600元  
　　　　查原告之眼部受傷是否仍有繼續治療之必要，業據臺大
        醫院鑑定認定：原告於車禍後腦部受創併發眼球運動障
        礙，於107年10月19日至本院眼科初診，當時有大角度
        外斜視及複視情形發生，故有治療之必要。經長時間追
        蹤治療，於110年1月15日回診時僅餘小角度外斜視，且
        無複視情形，自車禍開始計算治療期間約3年。原告之
        視力及視野則無明顯因此次創傷而受損，有系爭鑑定意
        見表為佐（見本院卷二第209頁），足認原告眼部所受
        傷害業已治療完成，原告主張其仍有繼續治療眼部傷害
        之必要云云，未再提出其他事證予以證明，原告請求被
        告賠償將來醫療之眼科費用39,600元，難認有據。
　　⒉看護費用：
      ⑴107年7月22日至110年8月31日看護費用851,214元
　　　　①查原告因系爭車禍事故而受有大腦創傷性出血傷害，
          於107年2月20日至同年3月16日期間於馬偕紀念醫院
          （下稱馬偕醫院）住院，離院時昏迷指數為十分，需
          24小時專人照顧；於同年月16日至同年4月13日入住
          臺北市立關渡醫院（下稱關渡醫院）；於同年月13日
          至同年5月7日入住振興醫療財團法人振興醫院（下稱
          振興醫院）；於同年月7日至同年6月1日入住臺大醫
          院，離院時仍存認知功能損傷及情緒障礙，生活無法
          自理，建議24小時他人照顧；於同年月28日至同年7
          月25日入住關渡醫院，出院時仍判定原告因創傷性腦
          出血疾病導致認知理解及左側肢體無力，導致日常生
          活無法自理需24小時專人照顧等情，有馬偕醫院甲種
          診斷證明書、關渡醫院一般診斷書、振興醫院診斷證
          明書、臺大醫院診斷證明書等件為憑（見本院卷一第
          43-49頁），足認原告於107年7月25日自關渡醫院出
          院時，其日常生活無法自理，仍有需24小時專人照顧
          之必要。
　　　　②又原告是否仍有繼續專日看護之必要，經臺大醫院鑑
          定認定：原告目前巴氏量表分數為65分（滿分為100
          分），為中度依賴，且因仍有抑制力降低（disinhib
          ition)及平衡功能障礙之狀況，具跌倒及走失之高風
          險，有每日24小時專人照護之必要，目前無法判定看
          護期間，具醫療常規，建議至少須至認知功能恢復且
          跌倒及走失之風險降低。有系爭鑑定意見表為佐（見
          本院卷二第209頁），被告雖抗辯前開鑑定並未重新
          衡量原告現在身體狀況，且原告平時既可以拿垃圾到
          樓下，會自己穿鞋，在家打高爾夫球，其家屬更表示
          目前生活適應及獨立性尚可，可見原告於107年7月22
          日之後即無看護必要云云，並提出原告之臺大醫院心
          理治療報告、門診病歷紀錄為據（見本院卷三第12-1
          6頁），惟查，關於原告巴氏量表是否重新評估一節
          ，業經臺大醫院說明：巴氏量表為當次重新評估，與
          過去病歷紀錄並無改變。分數為65分，各項分數為：
          進食：10/10、個人衛生：5/5、洗澡：0/5、如廁：5
          /10、穿脫衣褲鞋襪：5/10、大便控制10/10、小便控
          制：5/10、平地走動：10/15、上下樓梯：5/10、移
          位：10/15；而原告生活是否已可自理一節，亦據該
          院說明：系爭鑑定意見表中「仍有抑制力降低（disi
          nhibition)及平衡功能障礙之狀況，具跌倒及走失之
          高風險，有每日24小時專人照護之必要」與「抑制力
          降低已有減緩，且可獨立穿衣、沐浴、走動」並無矛
          盾，主要為程度上之差別。「獨立穿衣、沐浴」仍可
          能在實際執行時具跌倒風險，「獨立走動」在家這類
          熟悉環境可能風險較小，但出門則有跌倒及走失之高
          風險等語，有臺大醫院110年7月29日校附醫秘字第11
          00903462號函附卷為憑（見本院卷三第197-198頁）
          ，由此可見，原告縱可以自行走路、穿衣、沐浴，因
          其所受創傷性腦出血併腦損傷仍未痊癒，尚存有心智
          功能、語言功能、動態站立平衡、行走穩定度等之功
          能障礙，並伴有跌倒之危險，而仍有專人予以照顧之
          必要。被告抗辯原告已可自行走動、穿鞋，可獨立生
          活，而無須專人看護云云，難認可採。
　　　　③原告主張107年7月22日至110年8月31日看護費用851,2
          14元等語，業據其提出委任契約書、長益國際人力資
          源有限公司交工手冊（下稱系爭交工手冊）、家庭看
          護工及幫傭每月相關費用開支、全民健康保險保險費
          計算表、勞動部就業安定費繳款通知為證（見本院卷
          一第148-153、156-172頁、卷三第127-156、270-27
          頁），被告雖抗辯原告就加班費以每日567元計算，
          與家庭看護工及幫傭每月相關費用開支明細所列528
          元不符云云，惟查，參以原告所提系爭交工手冊之四
          、薪資方面，係記載最低工資為17,000元，每日567
          元（即17000÷30＝567），故原告核算加班費以每日56
          7元計之，並無錯誤，被告此部分抗辯，容有誤解。
          被告復抗辯原告聘請看護每年均支領特休費，等同其
          每年均無休息，顯不合理云云，然查，原告所聘請之
          看護有如實支領附表三所示之費用乙情，有原告提出
          印尼勞工薪資表為證（見本院卷三第266至268頁），
          堪認該看護有實領特休費，原告此部分請求，應屬有
          據；況縱該看護確有休假，其休假期間仍須由原告另
          請看護或由其親屬代為照護，仍不得免除此段期間之
          看護費用，被告此部分抗辯，自不足取。是原告請求
          107年7月22日至110年8月31日期間如附表三所示之看
          護費用851,214元，核屬有據。
　　　⑵110年9月1日至118 年10月31日看護費用2,254,000元
　　　  ①原告主張看護費用應以原告餘命期間計算云云，本院
          認原告固然現在仍有看護需要，有前開系爭鑑定意見
          表為證，然原告因持續接受復健，其肢體功能障礙有
          緩慢進步，業如前述，則原告是否於其餘命期間均須
          接受專人看護，仍有疑義，且原告未再提出其他事證
          證明其餘命期間均有須全日專人看護之必要，是本院
          認原告請求自110年9月1日起至辯論終結前同年月30
          日之看護費用，為有理由，逾此範圍，則無理由。
　　　  ②是原告得請求之看護費用為23,011元（計算式：薪資1
          7,000元＋雇主負擔健保費額1,176元＋加班費2,835元＋
          就業安定基金2,000元＝23,011元）。
　　　⑶綜上，原告得請求之看護費用，分別為①107年7月22日至
        110年8月31日851,214元、②110年9月1日至同年月30日2
        3,011元、③107年3月4日至同年8 月10日383,515元（不
        爭執事項㈡⒌）、④聘顧看護之國外引進及國內承接費用2
        5,000元、續聘看護支出行政費用15,000元（不爭執事
        項㈡⒍），合計為1,297,740元。
    ⒊勞動力減損1,265,243 元
      ⑴按被害人之身體或健康受侵害，致喪失或減少勞動能力
        所生之損害，應以其實際已發生及將來之收益認定，其
        損害金額，應就被害人受侵害前之身體健康狀態、教育
        程度、專門技能、社會經驗等方面，酌定被害人之能力
        在通常情形下可能取得之收入若干（最高法院61年台上
        字第1987號判決、93年度台上字第1489號判決參照）。
        被害人已滿65歲達勞動基準法第54條第1項第1款規定之
        強制退休年齡，是否仍有勞動能力，應視個別情形為斷
        （最高法院85年度台上字第2640號判決同此見解）。
      ⑵查原告於系爭車禍事故發生時之107年2月20日，年約65
        歲，已達勞動基準法第54條第1項第1款強制退休年齡，
        原告並自陳其業已自日商丸紅國際股份有限公司交通專
        案分公司（下稱丸紅公司）退休等語（見本院卷二第22
        頁），則原告是否仍有工作能力，即非無疑。而原告僅
        提出其退休後仍可與家人出遊、從事水上運動之照片（
        見本院卷二第25頁），尚不足以證明其有繼續從事工作
        ，或仍具有勞動能力，則原告請求被告賠償勞動力減損
        1,265,243元之損害，難認有據。
    ⒋系爭B機車維修費用9,037元
　　　⑴按物被毀損時，被害人除得依民法第196條請求賠償外，
        並不排除民法第213 條至第215條之適用。依民法第196
        條請求賠償物被毀損所減少之價額，得以修復費用為估
        定之標準，但以必要者為限（例如：修理材料以新品換
        舊品，應予折舊）。
　　　⑵原告主張其所有之系爭B機車因系爭車禍事故受損，須支
        出修繕費用20,150元、工資4,000元等語，業據原告提
        出照片、估價單為憑（見本院卷一第134-137頁），且
        為被告所不爭執（見不爭執事項㈡⒎），是原告請求系爭
        機車之修繕及工資費用，核屬有據。又系爭機車修繕費
        用20,150元均屬零件及材料費用，零件及材料既以新品
        更換，依前開說明，自應將折舊部分予以扣除。再按行
        政院所頒固定資產耐用年數表及固定資產折舊率之規定
        ，普通重型機車之折舊年限為3年，依定率遞減法每年
        折舊率為千分之536 ，又其最後1 年之折舊額，加歷年
        折舊累計額，其總和不得超過該資產成本原額10分之9 
        ；而系爭B機車為98年10月出廠，業據原告提出行車執
        照可考（見本院卷二第28頁），自出廠日距離系爭車禍
        事故為止，已逾3 年之耐用年限，累計折舊值已逾原始
        價值之10分之9 金額18,135元（詳附表四所示），應以
        10分之9 列計折舊值，故上開零件部分扣除折舊後之費
        用即為原始價值之10分之1 金額2,015元。是原告得請
        求系爭機車之修復費用為2,015元、工資費用4,000元，
        合計為6,015元，核屬有據；逾此部分之請求，則屬無
        據。
    ⒌製作假牙費用80,200元
　　　原告主張其原有裝設活動假牙，因系爭車禍事故無法吞嚥
      食物，須使用鼻胃管灌食流質食物及水分，而未配戴活動
      假牙，因而導致原活動假牙鬆脫，原活動假牙與原告牙型
      不合，需重新製作全口活動假牙云云，惟查，參以原告提
      出頤康美學牙醫診所診斷證明書之病名欄位記載「病患（
      即原告）家屬口述，病患因車禍顱內出血，住院治療期間
      無法配戴原活動假牙，導致原活動假牙鬆動，建議重新製
      作全口活動假牙重建之」，有該診斷證明書在卷可稽（見
      本院卷一第139頁），足見原告家屬向牙醫所為之口述內
      容，應係「病患因車禍顱內出血，住院治療期間無法配戴
      原活動假牙，導致原活動假牙鬆動」，經該診所牙醫判斷
      建議重新製作全口活動假牙重建，然原告是否無法配戴原
      活動假牙、原活動假牙是否因長久未配戴導致鬆脫等情，
      因均屬原告家屬片面之詞，被告既否認原告更換假牙與系
      爭車禍事故有因果關係，則仍應由原告就此負舉證之責，
      原告固提出其就醫之病歷資料（見本院卷三第223-264頁
      ），惟此僅能認定原告於就醫期間須使用鼻胃管進食，尚
      無從據以認定其因此長久未配帶活動假牙，及因而導致與
      原告之牙型不合；另活動式假牙使用年限約為5至10年一
      節，有網路報導在卷為憑（見本院卷三第276-279頁），
      並為兩造所不爭執（見本院卷三第284-285頁），原告自
      陳其前次更換活動假牙之時點約為97年等語（見本院卷三
      第221頁），則其假牙是否因使用近10年，而無法繼續使
      用，自無法排除有此可能，是原告主張其因系爭車禍事故
      須重新製作假牙云云，難認可採。
　　⒍慰撫金1,500,000 元
　　　⑴按慰藉金之賠償須以人格權遭遇侵害，使精神上受有痛
        苦為必要，其核給之標準固與財產上損害之計算不同，
        然非不可斟酌雙方身分資力與加害程度，及其他各種情
        形核定相當之數額（最高法院51年度台上字第223號判
        決參照）。
　　　⑵爰斟酌被告因過失不法侵害原告身體、健康權，致原告
        受有腦創傷性出血等傷害，原告因受有上開傷害而須進
        行手術及復健治療，長時間處於行動不便，心智、語言
        功能並有受到損害，在精神上必受有相當痛苦；復審酌
        原告自陳於系爭車禍事故發生時已自丸紅公司退休，為
        專科畢業等語（見本院卷一第39頁），被告自陳為大專
        肄業，從事餐飲業，月收入約30,000元等語（見本院卷
        一第32頁），原告於107年度所得約為20,000元，有一
        筆土地之財產，被告於107年度所得約為360,000元、無
        財產，有本院依職權調閱稅務電子閘門財產所得調件明
        細表存卷可參（見限制閱覽卷），認原告請求被告賠償
        精神慰撫金700,000元為適當，逾此部分之金額，則無
        理由，不應准許。
    ⒎綜上，原告得請求被告賠償之金額為2,141,549 元【計算
      式：已支出之醫療費用如附表1所示共計116,085元（不爭
      執事項㈡⒈）＋醫療用品費用如附表2所示共計14,442元（不
      爭執事項㈡⒉）＋救護車費用3,600元（不爭執事項㈡⒊）＋眼
      鏡費用3,000元（不爭執事項㈡⒋）＋將來醫療之復健費用66
      7元＋看護費用1,297,740元＋系爭B 機車維修費用6,015元＋
      慰撫金700,000元＝2,141,549元）。
  ㈡被告抗辯原告就系爭車禍事故發生與有過失，有無理由？
　　⒈按損害之發生或擴大，被害人與有過失者，法院得減輕賠
      償金額，或免除之。民法第217條第1項定有明文。次按機
      車駕駛人及附載座人應依下列規定配戴安全帽：安全帽
      應為乘坐機車用之安全帽，經經濟部標準檢驗局檢驗合格
      ，並於帽體貼有商品檢驗標識。帽體及相關配件必須齊
      全，並無毀損、鬆脫或變更之情事。配帶時安全帽應正
      面朝前及位置正確，於顎下繫緊扣環，安全帽並應適合頭
      形，穩固戴在頭上，不致上下左右晃動，且不可遮蔽視線
      ；行至無號誌或號誌故障而無交通指揮人員指揮之交岔路
      口，支線道車應暫停讓幹線道車先行；道路交通安全規則
      第88條第2項、第102條第1項第2款前段分別定有明文。又
      設於地面之「停」標字，用以指示車輛至此必須停車再開
      ，道路交通標誌標線號誌設置規則第177條第1項前段亦定
      有明文。
　　⒉經查，本院勘驗系爭車禍事故發生時之監視器影像，內容
      略以：
　　　⑴車禍影像1
　　　　①0分57秒～0分58秒  被告騎乘系爭A機車自畫面中左上
          方出現，並從民權西路102巷4 弄由西向東往民權西
          路102 巷33弄直行。
　　　　②0分59秒～1分0秒  不詳之人駕駛之白色休旅車（下稱C
           休旅車）之車頭自畫面中左方出現，由南向北行駛
          於民權西路102 巷，C 休旅車之前輪行至系爭路口之
          黃色網狀線（下稱網狀線）。
　　　　③1分2秒～1分3秒  C休旅車約一半車身駛入網狀線，並
          往民權西路102 巷4 弄方向左轉，原告騎乘系爭B機
          車之前輪自畫面中左方出現，騎乘於C休旅車右側，
          由南向北於民權西路102巷上直行，C休旅車於其車身
          將近四分之三駛入網狀線時，系爭B機車已行駛至網
          狀線，系爭B機車車頭趨近與C 休旅車車頭平行。
　　　　④1分4秒～1分5秒  系爭B機車於網狀線內繼續前行至系
          爭路口中央處，系爭A機車向前駛入網狀線內，並持
          續直行至車頭碰撞系爭B機車左側車身，致使系爭B 
          機車車頭向東偏移、系爭A 機車車頭向北偏移，並同
          時傾倒。
　　　　⑤1分6秒～1分9秒  系爭A、B 機車倒地，原告所戴安全
          帽飛出，滾落至民權西路102巷33弄上之住宅旁。此
          時，C休旅車駛進民權西路102 巷4 弄，其車身後輪
          離開網狀線。
　　　⑵車禍影像2
　　　　①0分31秒～0分33秒  C 休旅車之車頭自畫面左下角出現
          ，直行於民權西路102 巷。系爭路口於民權西路102 
          巷停止線前畫有「停」之標字。
　　　　②0分34秒～0分37秒  系爭B機車車頭自畫面左下角出現
          ，直行於民權西路102巷至超過「停」之標字，系爭B
          機車騎乘於C休旅車後方。C休旅車前行至系爭路口，
          其後輪近停止線，煞車燈有亮起。
　　　　③0分38秒～0分41秒  C 休旅車後輪通過停止線，煞車燈
          有亮起，左轉方向燈有亮起，車頭朝民權西路102 巷
          4 弄方向左轉，車身約四分之三駛入網狀線內。同時
          ，系爭B機車行至停止線時，並未停等，車頭朝右繼
          續駛出停止線，從C 休旅車車身後方往其車身右側前
          行至網狀線處。
　　　　④0分43秒～0分45秒  系爭A機車自畫面左方出現，直行
          於系爭路口往民權西路102 巷33弄方向，系爭B機車
          向前行至網狀線內至一半處，遭系爭A機車從左側撞
          擊。C 休旅車左轉至車身均進入網狀線內。
　　　有影像光碟及勘驗筆錄、影像擷取照片在卷可稽（見本院
      卷二第168-187頁、卷附證物袋）。
　　⒊原告領有駕駛執照，對前開規定當已知悉，於騎乘系爭B機
      車時自應注意及此，且系爭車禍事故發生當時天候晴，日
      間自然光線、柏油路面乾燥、無缺陷、無障礙物、視距良
      好，並無不能注意之情事，有道路交通事故調查報告表㈠
      在卷可佐，然原告騎乘系爭B機車於行經畫有「停」標字
      （民權西路102巷）之系爭路口時，倘原告確實依該規定
      停車，必得以發現被告騎乘系爭A機車往系爭路口駛來，
      俟被告騎乘系爭A機車直行通過交岔路口後再前行，即可
      避免系爭事故之發生，原告竟疏未注意停車再開，而貿然
      直行穿越系爭路口，致與被告騎乘之系爭A機車發生碰撞
      ，原告就系爭車禍事故之發生，顯有支線道未讓幹線道先
      行之過失行為。
　　⒋又依前開勘驗監視器影像結果，兩造機車發生碰撞後均倒
      地，原告配戴之安全帽鬆脫飛出，衡諸常情，若騎乘機車
      之駕駛人為正確配戴並符合規定之安全帽，於事故發生時
      ，其配戴之安全帽應不至於鬆脫飛出，始能達到減少損傷
      之功用，然原告倒地後，安全帽即鬆脫飛出，足認原告亦
      有未依規定配戴安全帽之過失。
　　⒌本院審酌原告就系爭車禍事故之發生與有過失之程度，並
      衡諸兩造構成事故原因之輕重結果、過失程度，認原告就
      本件車禍損害之發生，應自負70％過失責任，方屬公允。
      故被告之賠償金額應減為642,465元【計算式：2,141,549
      ×（100％－70％）＝642,465】。
　㈢末按給付無確定期限者，債務人於債權人得請求給付時，經
    其催告而未為給付，自受催告時起，負遲延責任，其經債權
    人起訴而送達訴狀，或依督促程序送達支付命令，或為其他
    相類之行為者，與催告有同一之效力；遲延之債務，以支付
    金錢為標的者，債權人得請求依法定利率計算之遲延利息；
    應付利息之債務，其利率未經約定，亦無法律可據者，週年
    利率為百分之五，民法第229條第2項、第233條第1 前段、
    第203 條分別定有明文。經查，本件損害賠償之債並無確定
    給付期限，原告本於侵權行為之法律關係，請求被告應給付
    642,465元，及自起訴狀繕本送達翌日即107年11月28日（送
    達證書見107年度士交簡附民字第31號卷第12頁）起至清償
    日止，按年息百分之五計算之利息，為有理由，應予准許。
六、綜上所述，原告依民法第184條第1項前段、第193條第1項、
    第195條第1項前段規定，請求被告給付原告642,465元，及
    自107年11月28日起至清償日止，按年息百分之五計算之利
    息，為有理由，應予准許。逾此部分之請求，尚屬無據，應
    予駁回。
七、本判決依民事訴訟法第389 條第1 項第3 款規定，應依職權
    宣告假執行。至原告就敗訴部分陳明願供擔保聲請宣告假執
    行，因訴之駁回而失所依據，不予准許。本院並依同法第39
    2條第2項規定，依職權酌定相當擔保金額，准被告預供擔保
    後，得免為假執行。
八、本件事證已臻明確，兩造其餘攻擊防禦方法及所提證據，於
    判決結果不生影響，爰不一一論列，併此敘明。
九、訴訟費用負擔之依據：民事訴訟法第79條。
中　　華　　民　　國　　110 　年　　10　　月　　27　　日
                  民事第二庭  法  官  蔡子琪
以上正本係照原本作成。
如對本判決上訴，應於判決送達後20日內向本院提出上訴狀，若
委任律師提起上訴者，應一併繳納上訴審裁判費，否則本院得不
命補正逕行駁回上訴。
中　　華　　民　　國　　110 　年　　10　　月　　27　　日
                             書記官  羅伊安